---
title: "Descarga imágenes Sentinel-2 con rsat"
output:
  word_document: default
  html_document: default
date: "2022-07-21"
---

```{r setup, include=FALSE}
knitr::opts_chunk$set(echo = TRUE)
```

```{r, echo=FALSE}
knitr::opts_chunk$set(error = TRUE)
```

## Librería rsat

rsat es una librería de R desarrollada por el grupo de investigación de estadística espacial de la Universidad Pública de Navarra. Permite la descarga de imágenes satelitales de Landsat, MODIS y Sentinel para una región y hora de interés. Para ello, rsat se conecta con distintas APIs open source de imágenes satelitales. En concreto accede a los siguientes portales web:

-   USGS es la única agencia científica del Departamento del Interior de los Estados Unidos.
-   EarthData es un repositorio de conjuntos de datos de observación de la Tierra de la NASA.
-   SciHub es un servicio web que da acceso al centro de datos científicos de Copernicus.

### Iniciar sesión

En primer lugar cargamos las librerías necesarias y configuramos las credenciales de la API. Si no se especifica la API de la que obtener las imágenes, rsat obtendrá las imágenes de las tres APIs anteriores.

```{r, cache=TRUE ,eval=TRUE, cache.path="cache/"}
library(rsat)
library(sf)

set_credentials("rsat.package", "UpnaSSG.2021")
```

### Definir región y tiempo de interés (roi y toi)

Generamos un BoundingBox que incluya la zona de interés. Las coordenadas máximas hacen referencia a la esquina superior derecha y las mínimas a la inferior izquierda. También definimos el sistema de referencia de coordenadas, en este caso utilizamos el CRS más habitual (WGS 84 EPSG:4326).

```{r, cache=TRUE ,eval=TRUE, cache.path="cache/"}
lat_min <- 42.53
lon_min <- -1.98
lat_max <- 42.54
lon_max <- -1.97

# Región de interés definida mediante BoundingBox
roi <- st_sf(st_as_sfc(st_bbox(c(
  xmin = lon_min,
  xmax = lon_max,
  ymin = lat_min,
  ymax = lat_max
), crs = 4326)))

# Fecha de interés, mes de Julio de 2021
toi <- seq(as.Date("2021-07-01"), as.Date("2021-07-31"),1)
```

### Búsqueda de imágenes

Se centra la búsqueda en imágenes Sentinel, debido a su mayor resolución para el área y tiempo definidos. También se define un rango de nubosidad, que a lo máximo será del 10%.

```{r, cache=TRUE ,eval=TRUE, cache.path="cache/"}
search.records <- rsat_search(region = roi,
                              product = c("S2MSI2A"),
                              dates = toi, lvl=2)

# Se obtiene una variable de tipo records
class(search.records)

# Número de imágenes encontradas
length(search.records)
```

### Definición de rtoi (region and time of interest)

rtoi es un objeto diseñado para gestionar regiones que consisten en varios mosaicos. El objeto se compone de partes:

-   Localización de la base de datos: Ruta dónde se almacenan las imágenes Sentinel descargadas (db.path).
-   Localización de las regiones: Ruta dónde se almacenan los archivos rtoi (rtoi.path).
-   El objeto del lenguaje R.

```{r, cache=TRUE ,eval=TRUE, cache.path="cache/"}
base_path <- tempdir()
db.path <- file.path(base_path, "DATABASE")
rtoi.path <- file.path(base_path, "regions")
# Creamos los direcctorios si no existen
if (!dir.exists(db.path)) { dir.create(db.path) }
if (!dir.exists(rtoi.path)) { dir.create(rtoi.path) }
```

Creamos un objeto rtoi con la información anterior.

```{r, cache=TRUE ,eval=TRUE, cache.path="cache/"}
rtoi <- new_rtoi("rtoi", roi, rtoi.path, db.path)

# Se especifica que la información contenida en rtoi es la misma que la de la búsqueda anterior (search.records)
records(rtoi) <- search.records

# Se almacenan las imágenes de interés dentro de rtoi
print(rtoi)
```

Como hemos visto anteriormente el objeto rtoi se almacena en un archivo, por lo tanto podemos leer ese archivo para recuperar el objeto. Lo denominamos arga, ya que se trata de una pequeña región del río Arga.

```{r, cache=TRUE ,eval=TRUE, cache.path="cache/"}
rtoi <- read_rtoi(file.path(rtoi.path,"rtoi"))
plot(rtoi, "preview")
```

Tenemos 6 imágenes, por lo tanto vemos que no se recoge una imagen por cada día. Mostramos un calendario con los días en los que se han recogido imágenes de Sentinel-02 durante el mes de Julio de 2021.

```{r, cache=TRUE ,eval=TRUE, cache.path="cache/"}
plot(rtoi, "dates")
```

### Descarga de imágenes

Se procede a la descarga de imágenes mediante el comando 'rsat_download', las cuales se almacenan en la ruta espacificada para la bbdd (db.path).

```{r, cache=TRUE ,eval=TRUE, cache.path="cache/"}
rsat_download(rtoi)
```

Después de la descarga, se crean las imágenes mosaico con las bandas RGB de la mejor resolución posible (10 metros).

```{r, cache=TRUE ,eval=TRUE, cache.path="cache/"}
rsat_mosaic(rtoi, overwrite = TRUE, bfilter = c ("B02_10m", "B03_10m", "B04_10m"))
```

Creamos la función RGB para generar una capa raster con las bandas de rojo, verde y azul de todas las imágenes descargadas.

```{r, cache=TRUE ,eval=TRUE, cache.path="cache/"}
RGB = function(green, red, blue){
  return(c(red, green, blue))
}
rsat_derive(rtoi, product = "S2MSI2A", variable = "rgb", fun = RGB)
```

Podemos ver que el objeto rtoi contine tanto las bandas de cada color con resolución de 10 metros, como la unión de todas ellas en el registro "rgb"

```{r, cache=TRUE ,eval=TRUE, cache.path="cache/"}
rsat_list_data(rtoi)
```

Mostramos la imágen rgb generada, la cuál podemos ver que está delimitada por el BoundingBox definido inicialmente. También vemos que no presenta nubes, debido a que se realiza la superposición de las imágenes seleccionando aquellas que no presentan nubosidad.

```{r, cache=TRUE ,eval=TRUE, cache.path="cache/"}
plot(rtoi, "view", product = "S2MSI2A", variable = "rgb")
suppressWarnings(rgb <- rsat_get_SpatRaster(rtoi, "S2MSI2A", "rgb"))
```

### Composición de la imagen RGB mediante la librería terra de R

```{r, cache=TRUE ,eval=TRUE, cache.path="cache/"}
library(terra)
```

Convertimos las intensidades para que queden en el rango [0,255]

```{r, cache=TRUE ,eval=TRUE, cache.path="cache/"}
rgb.stretch <- terra::stretch(rgb)
```

Creamos una sola capa ráster RGB a partir de las bandas de todas las imágenes

```{r, cache=TRUE ,eval=TRUE, cache.path="cache/"}
r <- rgb.stretch
RGB(r) <- 1:3
img <- terra::colorize(r, to="col", alpha=FALSE, stretch=NULL, grays=FALSE)
```

Guardamos la imagen en formato GeoTIFF

```{r, cache=TRUE ,eval=TRUE, cache.path="cache/"}
terra::writeRaster(img, filename = "images/rgbRaster.tif", overwrite=TRUE)
```

Leemos la imagen generada y la convertimos al formato JPEG

```{r, cache=TRUE ,eval=TRUE, cache.path="cache/"}
library("jpeg")
library("tiff")
img <- readTIFF("images/rgbRaster.tif", native=TRUE)
plot(img)
writeJPEG(img, target = "images/arga1.jpeg", quality = 1)
```

